臺灣彰化地方法院刑事判決　　　　　　　　　　　　九十三年度訴字第一四一九號
　　公　訴　人　臺灣彰化地方法院檢察署檢察官
　　被　　　告　己○○
　　指定辯護人　陳青來律師
右列被告因違反毒品危害防制條例等案件，經檢察官提起公訴（九十三年度偵字第三
一九九號、第三七三五號、第四五七四號），本院判決如左：
        主  文
己○○共同連續攜帶兇器竊盜，累犯，處有期徒刑捌月；又連續販賣第二級毒品，累
犯，處有期徒刑捌年，扣案之0000000000號行動電話壹支（摩托羅拉Ｐ七
六八九型，序號：000000000000000）沒收之；販賣第二級毒品安非
他命所得新臺幣伍仟元沒收之，如全部或一部不能沒收時，以其財產抵償之；000
0000000號行動電話壹支沒收之，如全部或一部不能沒收時，追徵其價額或以
其財產抵償之。應執行有期徒刑捌年陸月。扣案之0000000000號行動電話
壹支（摩托羅拉Ｐ七六八九型，序號：000000000000000）沒收之；
販賣第二級毒品安非他命所得新臺幣伍仟元沒收之，如全部或一部不能沒收時，以其
財產抵償之；0000000000號行動電話壹支沒收之，如全部或一部不能沒收
時，追徵其價額或以其財產抵償之。
        事  實
一、己○○曾因違反毒品危害防制條例及槍砲彈藥刀械管制條例等案件，分別經本院
    判處有期徒刑四月、六月，應執行有期徒刑八月確定（違反毒品危害防制條例部
    分）；及一年確定（違反槍砲彈藥刀械管制條例部分），嗣經本院裁定應執行有
    期徒刑一年九月確定，入監執行，於民國（下同）九十年十二月十日假釋出獄付
    保護管束，迄九十一年七月三日假釋期滿未經撤銷其假釋，而視為業已執行完畢
    。詎其仍不知悔改，因缺錢花用，竟萌為自己不法所有之意圖，並基於概括之犯
    意：（一）於九十三年四月十四日二十一時，夥同與其具有共同犯意聯絡之丙○○（通緝中，俟到庭後再行審理）至位於彰化縣員林鎮○○○○○道路旁，根基
    營造股份有限公司所承包之Ｅ四０六標工程之工地，趁無人注意之際，共同以丙○○所有，客觀上足供兇器使用之鉗子一支（未扣案）剪斷電纜線之方式，竊取
    根基營造股份有限公司所有，置放於工地內之電纜線共六根（約一公尺長），得
    手後，將所竊得之電纜線持往設於彰化縣員林鎮，某不知情之資源回收場變賣，
    得款新台幣（下同）二百多元，業由二人朋分花用完畢；（二）己○○復於同年
    四月十六日二十一時許，自行前往上開工地內，持上開丙○○所有，客觀上足供
    兇器使用之鉗子剪斷電纜線之方式，竊取根基營造股份有限公司所有，置放於該
    工地內之電纜線共六根（約一公尺長），得手後，亦將所竊得之電纜線變賣予不
    知情之資源回收場，得款二百多元，業已花用殆盡。嗣經警循線查悉上情。
二、又己○○明知安非他命係毒品危害防制條例所列管之第二級毒品，不得非法持有
    、施用及販賣，竟仍為牟不法利益，基於販賣第二級毒品安非他命之概括犯意，
    於九十三年三、四月間，以其所有之0000000000號及0000000
    000號行動電話，與乙○○所使用之0000000000號行動電話及00
    0000000號電話連絡毒品交易事宜，並以高於其購入價格之金額，連續販
    賣第二級毒品安非他命予乙○○，渠等間之販賣行為如下：於九十三年三月十
    一日上午九時許，乙○○以其所使用之0000000000號行動電話撥打己○○所有之0000000000號行動電話與己○○聯絡，約定於乙○○位於
    彰化縣員林鎮○○里○○路二八二號住處後方之楊桃園內，以空煙盒分別裝載現
    金及毒品，互相丟包之方式，向己○○購買安非他命五百元（所購得毒品之數量
    不詳）。於九十三年三月十二日上午八時三十分許，乙○○以其所使用之00
    00000000號行動電話撥打己○○所有之0000000000號行動電
    話與己○○聯絡，約定於乙○○位於彰化縣員林鎮○○里○○路二八二號住處後
    方之楊桃園內，以空香菸盒分別裝載現金及毒品，互相丟包之方式，向己○○購
    買安非他命五百元（所購得毒品之數量不詳）。於九十三年三月十九日下午三
    時三十分許，先由乙○○以其住處之000000000號電話及其所使用之0
    000000000號行動電話多次撥打己○○所有之0000000000號
    行動電話與己○○聯絡購買毒品事宜，復於同日下午五時許，在上開楊桃園內，
    以空煙盒分別裝載現金及毒品，互相丟包之方式，乙○○以二千元之代價，向己○○購買安非他命一小包（重量不詳）。於九十三年三月二十日，乙○○以其
    所使用之0000000000號行動電話撥打己○○所有之00000000
    00號行動電話與己○○聯絡，約定於乙○○位於彰化縣員林鎮○○里○○路二
    八二號住處後方之楊桃園內，以空煙盒分別裝載現金及毒品，互相丟包之方式，
    向己○○購買安非他命五百元（所購得毒品之數量不詳）。於九十三年三月二
    十一日下午五時許，乙○○以其所使用之0000000000號行動電話撥打
    己○○所有之0000000000號行動電話與己○○聯絡，約定於乙○○位
    於彰化縣員林鎮○○里○○路二八二號住處後方之楊桃園內，以空煙盒分別裝載
    現金及毒品，互相丟包之方式，向己○○購買安非他命五百元（所購得毒品之數
    量不詳）。於九十三年三月二十二日下午某時許，乙○○以其住處之0000
    00000號電話撥打己○○所有之0000000000號行動電話與己○○
    聯絡，約定於乙○○位於彰化縣員林鎮○○里○○路二八二號住處後方之楊桃園
    內，以空煙盒分別裝載現金及毒品，互相丟包之方式，向己○○購買安非他命五
    百元（所購得毒品之數量不詳）。於九十三年四月十三日上午五時許，先由乙○○以其住處之000000000號電話及其所使用之0000000000
    號行動電話多次撥打己○○所有之0000000000號行動電話與己○○聯
    絡購買毒品事宜，復於同日上午六時許，在彰化縣員林鎮○○路魯肉張前之十字
    路口，乙○○以五百元之代價，向己○○購買安非他命一小包（重量不詳），並
    以分別將現金及毒品裝載於空煙盒內後交付之方式交易之。共計己○○販賣第二
    級毒品安非他命予乙○○之所得為五千元。嗣經警聲請對己○○及乙○○所使用
    之上開行動電話施以通訊監察，並持搜索票至己○○位於彰化縣員林鎮○○里○○路○段坡姜巷一三五號之住處執行搜索，當場扣得其所有，已供其販賣毒品犯
    罪所用之0000000000號行動電話一支（摩托羅拉Ｐ七六八九型，序號
    ：000000000000000），因而循線查悉上情。
三、案經臺中縣警察局烏日分局移請臺灣彰化地方法院檢察署檢察官偵查起訴。
        理  由
一、訊據被告己○○就前揭竊盜之犯行迭警、偵訊中，及本院行準備程序與審理時均
    坦承不諱，核與證人即被害人戊○○於警詢中之證述（依刑事訴訟法第一百五十
    九條之五規定，屬傳聞之例外，得為證據）情節相符，復有現場照片二幀可資佐
    證，足認被告此部分之自白應與事實相符，洵堪採信，被告上開連續竊盜之犯行
    ，堪予認定。
二、再訊據被告就上開販賣第二級毒品安非他命之犯行，除坦承其有於九十三年三、
    四月間，以其所有之0000000000號及0000000000號行動電
    話，與乙○○所使用之0000000000號行動電話及000000000
    號電話連絡安非他命交易事宜，並均將安非他命裝載於空煙盒內，持至彰化縣員
    林鎮○○里○○路二八二號乙○○住處後方之楊桃園，或於彰化縣員南路上某處
    ，交付予乙○○等情外，其餘均矢口否認，辯稱：伊並未販賣安非他命予乙○○
    ，而僅係與乙○○合資購買毒品，伊二人互以電話聯繫係在洽談合資購買安非他
    命事宜云云。另指定辯護人則為被告辯護略以：被告應係與乙○○合資購買安非
    他命，二人分而施用，而非販賣安非他命予乙○○，否則警察機關對被告所施以
    之通訊監察，定會發現被告尚有與其他購毒者往來之電話，然卷附之監聽譯文中
    僅有被告與乙○○之通話紀錄，衡諸經驗法則，尚難以此認定被告確有販賣第二
    級毒品安非他命之犯行等語。惟查：
（一）按被告以外之人於審判外之言詞或書面陳述，除法律有規定者外，不得作為證
      據，又被告以外之人於審判外之陳述，雖不符刑事訴訟法第一百五十九條之一
      至第一百五十九條之四之規定，而經當事人於審判程序同意作為證據，法院審
      酌該言詞陳述或書面陳述作成時之情況，認為適當者，亦得為證據。當事人於
      法院調查證據時，知有同法第一百五十九條第一項不得為證據之情形，而未於
      言詞辯論終結前聲明異議者，視為有前項同意，刑事訴訟法第一百五十九條第
      一項、第一百五十九條之五分別定有明文。查證人乙○○於警、偵訊中所為之
      證述，雖係被告以外之人於審判外之言詞陳述，為傳聞證據，然被告及辯護人
      於本院調查證據時，知有上情而仍未於言詞辯論終結前聲明異議，有本院九十
      三年十二月二十八日審判筆錄可稽（見本院卷第一百十五頁至第一百三十頁筆
      錄），且本院審酌該言詞陳述均係由證人乙○○出於自由意識而陳述，所陳述
      之內容又無顯不可信之情事等一切情況，認為適當，依刑事訴訟法第一百五十
      九條之五規定，自得採為認定本件犯罪事實之證據，合先敘明。
（二）查右揭事實二之部分，業據證人乙○○於警詢中證稱：伊曾向被告購買毒品安
      非他命，前後共約七、八次，伊係以0000000000號行動電話及00
      0000000號電話撥打被告所有之0000000000號及00000
      00000號行動電話聯絡毒品交易事實，每次約購買五百元，最多一次曾向
      其購買二千元毒品，伊等大都是約定於伊住處後方之楊桃園，以空煙盒互相丟
      包之方式交易，最後一次交易約係於九十三年四月十日左右，伊以00000
      00000號行動電話撥打至被告所使用之0000000000號行動電話
      ，相約於彰化縣員林鎮○○路上，當面以五百元之代價交易毒品一小包等語（
      見九十三年四月二十日警詢筆錄）；又於偵訊中具結證稱：伊曾於今年（即指
      九十三年）年初到三月間向被告購買安非他命三、四次，伊均是撥打其行動電
      話向其購買，交易方式係在伊住處後方果園，伊先把現金放在牆角，被告再將
      毒品放在該處，然後將錢拿走，每次交易價格約五百元，最後一次約九十三年
      四月十日左右，在員林鎮○○路上當面交易五百元毒品一小包等語（見九十三
      年度偵字第四五七四號卷第十三頁、第十四頁筆錄）；另於本院審理時亦結證
      稱：伊曾於九十三年三、四月間，多次以0000000000號行動電話及
      000000000號電話，撥打被告之行動電話聯繫毒品交易事宜，並分別
      以五百元及二千元之代價，向其購買安非他命共七次等語明確（見本院卷第一
      百二十二頁至第一百二十四頁筆錄），且經警依臺灣彰化地方法院檢察署九十
      三年三月三日丁○輝義聲監字第一００號、九十三年三月十八日丁○輝速聲監
      字第一三七號通訊監察書，分別對被告所有之0000000000號、00
      00000000號行動電話，及證人乙○○所使用之0000000000
      號行動電話施以通訊監察，查知證人乙○○確於九十三年三月十一日起至九十
      三年四月十三日止，以其所使用之0000000000號行動電話及000
      000000號電話，撥打被告所有之0000000000號及00000
      00000號行動電話，向其表示欲購買安非他命，並洽談交易金額，及約定
      於楊桃園或於某十字路口等地點，以空煙盒互相丟包之方式交付現金及安非他
      命等情，有監聽譯文在卷可稽（附於警卷中（未編頁數）；譯文內容詳如後述
      ），並有被告所有之0000000000號行動電話一支（摩托羅拉Ｐ七六
      八九型，序號：000000000000000）扣案可資佐證，堪認證人
      乙○○前開關於向被告購買毒品安非他命之證詞，確屬有據，應堪採信。至其
      於本院審理時所證稱：被告出賣予伊之安非他命大多是假的，只有一次是真的
      等語，然監聽譯文中從未見證人乙○○向被告反應所購得之安非他命係假貨等
      情，且證人乙○○已證述其曾陸續向被告購買安非他命達七次之多，苟被告確
      係以假之安非他命詐騙證人乙○○，證人乙○○豈會甘冒損失，一再向被告購
      買假安非他命達七次之多？甚至全然未向被告抱怨此事？況證人乙○○係一有
      毒癮之人，若被告交付予伊之安非他命全係假貨，如何解其毒癮？證人此部分
      證述顯有悖於常情，復參以證人乙○○於本院審理時曾具狀表示：伊受有壓力
      及痛苦，並恐危及妻兒，十分缺乏安全感等語，有陳報狀一紙可憑（附於本院
      卷第九十六頁至第九十七頁），益徵其於本院審理時受有外力干擾而無法自由
      陳述之情，堪認其此部分所述，顯係受外力干預後，意圖為被告脫罪之詞，不
      足採信。從而，被告確有多次販賣毒品安非他命予證人乙○○之事實，應堪認
      定。
（三）被告雖辯稱：伊與乙○○互相以上開電話聯繫，係洽談合資購買毒品事宜云云
      ，然觀諸前揭電話之監聽譯文：
    九十三年三月十一日上午九時許，證人乙○○以其所使用之00000000
      00號行動電話撥打至被告所有之0000000000號行動電話：證人乙○○：「你那現在有嗎？我這裡有五百元，要不要先拿錢去也可以！」被告：
      「你先把錢拿到後面楊桃園那，十分鐘後來拿東西‧‧我聯絡朋友拿過來，十
      分鐘之後我就拿去那裡放了」。
    九十三年三月十二日上午八時許，證人乙○○以其所使用之00000000
      00號行動電話撥打至被告所有之0000000000號行動電話：證人乙○○：「你說昨天有給我留一個‧‧啊在厝裡嗎？」被告：「甚麼？那我過去
      拿就有了，我厝裡現在不放東西你忘了！」證人乙○○：「你馬上過去拿，去
      我山裡，上次那裡‧‧」被告：「那裡？」證人乙○○：「你放在我媽的摩托
      車，有無，我待會會去載楊桃，順這趟跟你拿」‧‧‧‧（同日上午八十三十
      分許）證人乙○○：「你撿好了沒？」被告：「來不及，人剛叫起來，你先過
      去丟，我隨處理給你」證人乙○○：「不知道會方便否？」被告：「你回來我
      一樣用香菸盒裝著放在昨天你拿那裡」證人乙○○：「我後面嗎？」被告：「
      對。」。
    九十三年三月十九日下午三時三十分許起，證人乙○○以其住處之00000
      0000號電話及其所使用之0000000000號行動電話分別撥打至被
      告所有之0000000000號行動電話：證人乙○○：「一次要拿多少算
      " 卡多"？‧‧這個東西不好，碎碎的」被告：「我和朋友公家有撿起來的，
      完全整塊的，沒有碎的，你如果要我拿那個給你，不然你就拿半Ａ，我拿多一
      點給你。」證人乙○○：「半Ａ多少？」被告：「三張‧‧我跟你講枝勝‧‧
      我不會跟你長短？」證人乙○○：「我不會跟你嫌少。」被告：「你拿三張，
      半錢有否，你也吃不了幾天，二至三天‧‧我有插撥」‧‧‧（同日下午四時
      三十分許）證人乙○○：「現在會不會太晚？」被告：「不會，我已經跟他講
      了」證人乙○○：「拿去‧‧我後面那要多久？」被告：「十至十五分鐘」證
      人乙○○：「你再二分鐘出來，要從另外一邊，我老婆從另一邊回來‧‧用盒
      子丟給你。」。
    九十三年三月二十日上午五時三十分許，證人乙○○以其住處之000000
      000號電話撥打至被告所有之0000000000號行動電話：被告：「
      昨天那東西怎樣？」證人乙○○：「不錯，看起來有整粒」被告：「有味否？
      」證人乙○○：「味是卡無真好，祇是比較不會粉粉那樣子‧‧」被告：「還
      太濕了是有影啦」證人乙○○：「對啦」被告：「身上有錢否？借我」證人乙○○：「要補回今天的帳，昨天花那麼多，昨不是花二張」被告：「那不是說
      借的，我拿昨天那種的給你」證人乙○○：「晚一點再打給你」。
    九十三年三月二十一日下午五時許，證人乙○○以其所使用之0000000
      000號行動電話撥打至被告所有之0000000000號行動電話：證人
      乙○○：「禮拜不要打，我都跟我老婆在一起，你這個簡訊被她看到就完了」
      被告：「現在呢？‧‧何時要回來？這裡有一批優秀（油性）的」證人乙○○
      ：「我現在沒有錢」被告：「好啦」。
    九十三年三月二十二日上午七時二十二分許，被告以其所有之0000000
      000號行動電話撥打至證人乙○○所使用之0000000000號行動電
      話：被告：「你在芭樂市呀嗎？」證人乙○○：「你是誰？」被告：「通啦！
      」證人乙○○：「我拜六、禮拜都休息，昨天被她接了二次」被告：「這批東
      西這麼好，都沒有味道。」證人乙○○：「我昨天沒有出去賺怎麼會有錢？」
      被告：「你今天不是出去了？」證人乙○○：「只是來補貨」被告：「拿五百
      啦！」證人乙○○：「要到晚再看看‧‧我老婆出門特別交代說『你再打給他
      試看看』」‧‧‧（同日上午七時五十五分許）被告：「你在哪」證人乙○○
      ：「市呀」被告：「我拿過去給你」證人乙○○：「沒錢」被告：「五百塊而
      已，我多用一些給你‧‧我隨過去，不用等」證人乙○○：「我和我阿興呢？
      」被告：「不然你後面"袋ㄚ"那，我現在馬上拿去放那」證人乙○○：「沒有
      錢啦，卡下午咧好嗎？」。
    九十三年四月九日中午十二時許，證人乙○○以其所使用之00000000
      00號行動電話撥打至被告所有之0000000000號行動電話：被告：
      「我這一包剩一千元的量，你一次都拿去」證人乙○○：「我祇有五百」被告
      ：「不然你七百元拿去‧‧這次你不滿意可以不要拿」。
    九十三年四月十三日上午五時許起，證人乙○○以其住處之00000000
      0號電話及其所使用之0000000000號行動電話分別撥打至被告所有
      之0000000000號行動電話：被告：「你什麼時候會回來？」證人乙○○：「六、七點吧，最後一次拿Ａ一張」被告：「最少五百元」證人乙○○
      ：「好啦」被告：「如果多的話就那包給我好了」證人乙○○：「到員林拿給
      你」被告：「你人在那」證人乙○○：「員林」‧‧‧（同日上午五時三十五
      分許）證人乙○○：「不要一直打」被告：「多久」證人乙○○：「你騎過去
      跟我說話就好了，我再叫你」被告：「那我到時放在一根煙裡面」證人乙○○
      ：「好」‧‧‧（同日五時五十一分許）證人乙○○：「你不是說會比較多，
      怎麼放的下」被告：「我把它放在煙裡」證人乙○○：「你六點十五分就要到
      了」被告：「好」‧‧‧（同日五時五十八分許）證人乙○○：「在十字路口
      附近」被告：「我看你車門打開我騎去好了」。
其內容多是證人乙○○表示欲向被告購買毒品，而與之聯繫交易金額與交付方式等情
，並未見渠等提起任何有關合資購買毒品之情事，且其中不乏二人就價金部分討價還
價之情，甚有被告主動向證人乙○○表示其現有一批品質良好之毒品，而詢問證人乙○○是否欲購買等語，益徵二人間應非合資購買毒品安非他命，否則豈會有該等對話
？復參以證人乙○○於受外力干預後，於本院審理時所為迴護被告之詞亦未曾提及二
人曾合資購買毒品等情，堪認被告確無與證人乙○○合資購買安非他命之情事，被告
此部分所辯，實屬無稽，委無足採。至辯護人另以：若被告確有販賣安非他命毒品之
情事，衡情應會有與其他購毒者往來之電話，然監聽譯文中僅見被告與證人乙○○洽
談之情，堪認被告所辯係與證人乙○○合資購毒等情，應堪採信等語，然監聽譯文中
未見被告與他人聯繫交易毒品事宜，此僅能證明被告並非販賣毒品之大盤商，尚無從
遽以認定被告確無販賣毒品安非他命予證人乙○○之情事，辯護人此部分所辯，亦屬
無據，無從採信。
（四）再證人乙○○雖於警詢、偵查中及本院審理時就其向被告購買毒品安非他命之
      次數、期間，雖前後供述不一，然人之記憶隨時間之經過而日漸模糊，況購買
      之時亦未預見將於日後指述被告犯行，自未刻意記憶各項細節，參以證人乙○○亦可能因恐遭被告記恨報復，而有所顧忌致未能盡言，是其前後所述雖未盡
      相符，然不影響基本事實即有向被告購買毒品安非他命一節之認定，自不得謂
      其所述購買之時間、次數前後或稍有齟齬之處，即認其所述全部為不實，而不
      可採。至證人乙○○向被告購買安非他命之確實時間及次數，經本院於審理時
      逐一提示前開監聽譯文喚起證人乙○○之記憶，證人乙○○於本院審理時結證
      稱：伊曾於九十三年三月十一日、三月十二日、三月十九日、三月二十一日、
      三月二十二日、四月十三日，向被告購買安非他命，除三月十九日係購買二千
      元外，其餘均係購買五百元；另除四月十三日係於員林魯肉張前之十路口上交
      易外，其餘多是於住家後方楊桃園，以空煙盒互相丟包方式交易，伊與被告交
      易毒品之次數僅有上述七次等語（見本院卷第一百十七頁至第一百十八頁筆錄
      ），本院參酌前開監聽譯文之時間及內容，復基於罪疑惟輕之原則，爰認定證
      人乙○○於本院審理時所證述之交易時間、金額及次數，較為可採，是以，被
      告係自於九十三年三月十一日起至同年四月十三日，連續七次販賣毒品安非他
      命予證人乙○○，除九十三年三月十九日係以二千元之代價販賣予證人乙○○
      外，其餘之交易金額均為每次五百元，共計被告販賣毒品安非他命予證人乙○○所得之金額為五千元。
（五）末查販賣安非他命係違法行為，非可公然為之，亦無公定價格，容易分裝並增
      減份量，而每次買賣之價量，可能隨時依雙方關係深淺、資力、需求量及對行
      情之認知、來源是否充裕、查緝是否嚴緊、購買者被查獲時供述購買對象之可
      能風險之評估等，而異其標準，非可一概而論，從而販賣之利得，除被告坦承
      犯行或價量俱臻明確外，委難察得實情，查本件被告否認販賣毒品犯行，更不
      供述利得，又無法查知被告原取得毒品之確實重量、純度及價格，是無從精確
      算知被告將安非他命販售予證人乙○○可獲利潤數額，然我國政府一再宣示反
      毒決心，施用、販賣毒品均屬違法行為，此為國人共識，不論是前之肅清煙毒
      條例及現行毒品危害防制條例對吸毒、販毒行為均設刑罰明文，被告與證人乙○○僅係朋友關係，非屬至親，被告當無可能甘冒重典，多次按購入價格轉售
      予證人乙○○而不求任何利得之理，被告有營利之意圖，應屬灼然。
（六）綜上所述，本件事證已臻明確，被告上開販賣毒品安非他命之犯行，洵堪認定
      。
三、按刑法第三百二十一條第一項第三款之攜帶兇器竊盜罪，係以行為人攜帶兇器竊
    盜為其加重條件，此所謂兇器，其種類並無限制，凡客觀上足對人之生命、身體
    、安全構成威脅，具有危險性之兇器均屬之，且祇須行竊時攜帶此種具有危險性
    之兇器為已足，並不以攜帶之初有行兇之意圖為必要，最高法院七十九年台上字
    第五二五三號判例意旨參照，查本件被告己○○持以行竊所用之鉗子，係鐵質鑄
    造，質地堅硬，且可剪斷電纜線，相當銳利，業據其供承在卷，堪認對人之生命
    、身體可造成危險，客觀上屬具有危險性之兇器無訛。次按毒品危害防制條例第
    二條第二項第二款規定，安非他命屬列管之第二級毒品，不得非法持有、施用、
    販賣。故核被告己○○上開所為，就事實一之部分係犯刑法第三百二十一條第一
    項第三款之攜帶兇器竊盜罪；就事實二之部分係犯毒品危害防制條例第四條第二
    項之販賣第二級毒品罪。被告與同案被告丙○○（另行審結）就事實一之部分，
    有犯意聯絡及行為分擔，為共同正犯。被告為販賣而持有安非他命之低度行為，
    均為販賣之高度行為所吸收，不另論罪。又被告先後多次竊盜及販賣第二級毒品
    安非他命之犯行，均時間緊接，所犯又分別係犯罪構成要件相同之罪，顯各係基
    於概括犯意反覆為之，應均依連續犯之規定，分別論以一罪，並依法就法定本刑
    有期徒刑及罰金部分加重其刑，至法定本刑為無期徒刑部分（即販賣第二級毒品
    犯行部分），不得加重。被告所犯上開二罪間，犯意個別，罪名互異、行為互殊
    ，應予分論並罰。復查被告曾因違反毒品危害防制條例及槍砲彈藥刀械管制條例
    等案件，分別經本院判處有期徒刑四月、六月，應執行有期徒刑八月確定（違反
    毒品危害防制條例部分）；及一年確定（違反槍砲彈藥刀械管制條例部分），嗣
    經本院裁定應執行有期徒刑一年九月確定，入監執行，於九十年十二月十日假釋
    出獄付保護管束，迄九十一年七月三日假釋期滿未經撤銷其假釋，而視為業已執
    行完畢等情，臺灣高等法院被告全國前案紀錄表一份在卷可參，其於五年之內再
    犯有期徒刑以上之罪，為累犯，應依刑法第四十七條規定，就法定本刑有期徒刑
    及罰金部分遞加重其刑，法定本刑為無期徒刑部分（販賣第二級毒品犯行部分）
    ，依法不得加重。爰審酌毒品之危害至大，施用者不惟殘害自身，其因施用毒品
    而散盡家財連累家人，或為買毒鋌而走險者，更不可勝計，故毒品所造成之社會
    問題尤大於施用者本身所受之毒害，被告本身亦為施用毒品者，當知之甚稔，竟
    仍為謀個人私利，販賣毒品使之蔓延，危害他人及社會匪淺，暨考量其分別所犯
    販賣第二級毒品罪及加重竊盜罪之犯罪手段、販賣毒品安非他命之次數、其行竊
    之次數、所得之利益及其前已有多次違反毒品危害防制條例等前科紀錄（參前案
    紀錄表），素行不佳，且犯後猶飾詞以辨之態度，及其犯罪動機、智識程度、生
    活狀況等一切情狀，分別量處如主文所示之刑，並定應執行之刑，以資懲戒。被
    告販賣毒品所得五千元，應依毒品危害防制條例第十九條第一項規定，宣告沒收
    ，如全部或一部不能沒收時，以其財產抵償之；又扣案之0000000000
    號行動電話一支（摩托羅拉Ｐ七六八九型，序號：0000000000000
    00），係被告所有之物，業據其陳明在卷，並已供其販賣第二級毒品犯罪所用
    之物，亦已如前述，亦爰依同條項規定，宣告沒收；另被告所有之000000
    0000號行動電話一支，雖未扣案，惟係被告所有，且已供其販賣第二級毒品
    所用之物，併依同條項之規定宣告沒收之，如全部或一部不能沒收時，追徵其價
    額或以其財產抵償之（最高法院九十三年度台上字第四六二號判決、九十二年度
    台上字第二六０八號判決要旨參照）。至被告持以行竊所用之鉗子一支，已為其
    丟棄而滅失，業據其供承在卷，又非義務沒收之物，為免將來執行困難，爰不併
    為沒收之諭知，附此敘明。
四、公訴意旨另以：被告自九十三年一月間起至同年三月十日止，即意圖營利，並基
    於概括之犯意，以其所有之0000000000號及0000000000號
    行動電話，與乙○○所使用之0000000000號行動電話及000000
    000號電話連絡毒品交易事宜，並以空煙盒互相丟包之方式，在乙○○上開住
    處後方楊桃園內，販賣毒品安非他命予乙○○，因認被告此部分亦涉犯毒品危害
    防制條例第四條第二項之販賣第二級毒品罪嫌等語。惟按犯罪事實應依證據認定
    之，無證據不得認定犯罪事實，又不能證明被告犯罪者，應諭知無罪之判決，刑
    事訴訟法第一百五十四條第二項、第三百零一條第一項分別定有明文。次按認定
    不利於被告之事實，須依積極證據，苟積極證據不足為不利於被告事實之認定時
    ，即應為有利於被告之認定，更不必有何有利之證據，縱認被告抗辯或反證係屬
    虛偽，仍不能以此資為積極證據應予採信之理由；又按事實之認定，應憑證據，
    如未能發現相當證據，或證據不足以證明，自不能以推測或擬制之方法，以為裁
    判基礎（最高法院三十年上字第八一六號、三十年上字第四八二號、四十年台上
    字第八六號判例參照）。本件公訴人認被告涉有此部分犯嫌，無非係以證人乙○○於偵訊中所為之證述及監聽譯文為其依據，然訊據被告堅決否認有此部分犯行
    ，辯稱：伊僅係與乙○○合資購買安非他命，且二人係於九十三年三、四月間始
    有合資購買之情事等語。經查：證人乙○○雖曾於偵訊中結證稱：伊大約於今年
    （即九十三年）年初至三月間向被告購買安非他命三、四次等語，然其於本院審
    理時已明白結證稱：伊僅有於九十三年三月十一日至四月十三日，分別以五百元
    及二千元之代價，向被告購買安非他命共七次等語（見本院卷第一百二十二頁至
    第一百二十四頁筆錄），其前後供述已有不一，而監聽譯文之起始日係九十三年
    三月十一日，於此之前，員警尚未對被告或證人乙○○施以通訊監察，是證人乙○○於九十三年三月十一日前究曾否向被告購買安非他命，實屬置疑？復乏其他
    積極證據足資證明被告自九十三年一月間起即有販賣安非他命予乙○○之犯行，
    揆諸前開說明，及本諸於罪疑為輕之原則，尚難遽以推論被告確另有此部分犯行
    ，從而，不能證明被告此部分犯罪，本應為無罪之諭知，惟因公訴人指此與前開
    經論罪科刑部分有連續犯之裁判上一罪關係，爰不另為無罪之諭知。
據上論斷，應依刑事訴訟法第二百九十九條第一項前段，毒品危害防制條例第四條第
二項、第十九條第一項，刑法第十一條、第二十八條、第五十六條、第三百二十一條
第一項第三款、第四十七條、第五十一條第五款，判決如主文。
本案經檢察官甲○○到庭執行職務。
中      華      民      國    九十四    年      一      月    二十五    日
                              臺灣彰化地方法院刑事第一庭
                                  審判長法官   洪  志  賢
                                  法      官   周  莉  菁
                                  法      官   簡  璽  容
右正本證明與原本無異。
如不服本判決，應於判決送達後十日內向本院提出上訴狀( 須附繕本 )。
告訴人或被害人對於判決如有不服具備理由請求檢察官上訴者，其上訴期間之計算係
以檢察官收受判決正本之日期為準。
                                  法院書記官   王  惠  嬌
中      華      民      國    九十四    年      二      月      二      日
毒品危害防制條例第四條                                              製造、
運輸、販賣第一級毒品者，處死刑或無期徒刑；處無期徒刑者，得併科新臺幣一千萬
元以下罰金。
製造、運輸、販賣第二級毒品者，處無期徒刑或七年以上有期徒刑得併科新臺幣七百
萬元以下罰金。
製造、運輸、販賣第三級毒品者，處五年以上有期徒刑，得併科新臺幣五百萬元以下
罰金。
製造、運輸、販賣專供製造或施用毒品之器具者，處一年以上七年以下有期徒刑，得
併科新臺幣一百萬元以下罰金。
前四項之未遂犯罰之。
刑法第三百二十一條
犯竊盜罪而有左列情形之一者，處六月以上五年以下有期徒刑：
一、於夜間侵入住宅或有人居住之建築物、船艦或隱匿其內而犯之者。
二、毀越門扇、牆垣或其他安全設備而犯之者。
三、攜帶兇器而犯之者。
四、結夥三人以上而犯之者。
五、乘火災、水災或其他災害之際而犯之者。
六、在車站或埠頭而犯之者。
前項之未遂犯罰之。
